【裁判字號】    97,訴,381
【裁判日期】    970605
【裁判案由】    違反槍砲彈藥刀械管制條例
【裁判全文】
臺灣新竹地方法院刑事判決               97年度訴字第381號
公  訴  人  臺灣新竹地方法院檢察署檢察官
被      告  甲○○
選任辯護人  劉正穆律師
            徐宏澤律師
上列被告因違反槍砲彈藥刀械管制條例案件，經檢察官提起公訴
（96年度偵字第7494號），本院判決如下：
    主  文
甲○○未經許可，持有其他可發射子彈具有殺傷力之改造手槍，
處有期徒刑參年貳月，併科罰金新臺幣拾萬元，罰金如易服勞役
，以新臺幣壹仟元折算壹日。扣案如附表所示之改造手槍壹把、
制式子彈參拾壹顆均沒收。
    事  實
一、甲○○明知可發射子彈具有殺傷力之改造手槍及具有殺傷力
    之制式子彈，均為槍砲彈藥刀械管制條例所規定之管制物品
    ，非經中央主管機關許可不得持有，竟仍基於持有具有殺傷
    力改造手槍、制式子彈之犯意，於民國90年4 、5 月間某時
    ，在新竹縣竹東鎮○○路某處自真實姓名年籍不詳綽號「方
    子」之成年友人處，以「方子」積欠其之借款新台幣8 萬元
    充抵槍彈價款之方式，而向「方子」購買取得如附表所示具
    有殺傷力之改造手槍1 支及制式子彈46顆，平日置放於其位
    在新竹縣竹東鎮○○里○○鄰○○路51號住處之個人房間內，
    而非法持有之，嗣於96年12月12日11時30分許為警持本院核
    發之搜索票前往上開住處執行搜索，甲○○為避免警察發現
    ，乃將上開槍彈以塑膠袋包裹後夾藏於腋下，仍為警當場查
    獲，因而查知上情。
二、案經苗栗縣警察局竹南分局報請臺灣新竹地方法院檢察署檢
    察官偵查起訴。
    理  由
一、按「被告以外之人於審判外之陳述，雖不符前四條之規定，
    而經當事人於審判程序同意作為證據，法院審酌該言詞陳述
    或書面陳述作成時之情況，認為適當者，亦得為證據。」、
    「當事人、代理人或辯護人於法院調查證據時，知有第一百
    五十九條第一項不得為證據之情形，而未於言詞辯論終結前
    聲明異議者，視為有前項之同意。」，刑事訴訟法第159 條
    之5 定有明文。經查：本院以下所引用被告甲○○以外之人
    於審判外之書面陳述，雖均屬傳聞證據，然被告因自白犯罪
    ，對該證據之證據能力均未表示異議，本院審酌上開證據作
    成時之情況，亦認為無不當之處，依上開規定乃有證據能力
    ，合先敘明。
二、上開犯罪事實，迭據被告於警詢、偵查及本院審理中坦承不
    諱，且有如附表所示之改造手槍、制式子彈扣案可憑，該改
    造手槍、制式子彈，經送內政部警政署刑事警察局以性能檢
    驗法、試射法鑑驗結果，認均具有殺傷力（鑑定結果詳如附
    表所示），亦有該局97年1 月21日刑鑑字第0960191801號槍
    彈鑑定書之鑑定結果在卷可稽（見偵查卷頁47），此外，並
    有槍枝照片2 幀、本院96年度聲搜字第658 號搜索票、苗栗
    縣警察局竹南分局搜索、扣押筆錄、扣押物品目錄表、刑事
    案件證物採驗報告書、勘查採證同意書、現場照片9 幀附卷
    可參，被告未經許可持有改造手槍、制式子彈之犯行，事證
    明確，堪予認定，應依法論科。
三、按未經許可持有改造手槍、子彈罪，其持有之繼續，為行為
    之繼續而非狀態之繼續，亦即該改造手槍一經持有，罪即成
    立，但其完結須繼續至持有行為終了時為止，其間法律縱有
    變更，如其行為繼續實施至新法施行以後，即無行為後法律
    變更之可言，而應適用其行為終止時之法律論處（最高法院
    75年度臺上字第6600號、89年度臺非字第186 號判決意旨可
    資參照）。故核被告所為，係犯現行槍砲彈藥刀械管制條例
    第8 條第4 項之未經許可持有其他可發射子彈具有殺傷力手
    槍罪、同條例第12條第4 項之未經許可持有子彈罪。被告1
    次非法持有附表所列改造手槍、制式子彈，係以1 行為觸犯
    前開2 罪名之想像競合犯，應從一重之未經許可持有其他可
    發射子彈具有殺傷力手槍罪處斷。爰審酌被告明知改造槍枝
    、制式子彈屬高度危險之物品，非經主管機關許可不得擅自
    持有，以維社會大眾安全與良善秩序，竟仍無故持有之，持
    有期間甚長，影響社會治安甚鉅，然念其犯後坦承犯行，態
    度良好，應有改過之心，另並無證據證明其持上開槍彈犯案
    ，且無故持有改造手槍之本刑最輕有期徒刑3 年已經甚重等
    一切情狀，量處如主文所示之刑，並就併科罰金部分諭知易
    服勞役之折算標準，以期自新。扣案如附表編號1 、2 所示
    之改造手槍、制式子彈，除編號2 所示之子彈其中15顆因鑑
    定目的試射而已經滅失，而毋庸宣告沒收外，餘均為違禁物
    ，不問犯人與否，應依刑法第38條第1 項第1 款宣告沒收。
據上論斷，應依刑事訴訟法第299 條第1 項前段，槍砲彈藥刀械
管制條例第8 條第4 項、第12條第4 項，刑法第11條前段、第55
條前段、第42條第3 項前段、第38條第1 項第1 款，判決如主文
。
本案經檢察官張凱絜到庭執行職務。
中    華    民    國    97    年    6    月     5     日
              刑事第二庭  審判長法  官  汪漢卿
                                法  官  李毓華
                                法  官  蔡川富
以上正本證明與原本無異。
如不服本判決應於收受本判決後十日內向本院提出上訴書狀，其
未敘述上訴理由者，並得於提起上訴後十日內向本院補提理由書
狀 (均須按他造當事人之人數附繕本)「 切勿逕送上級法院」。
中    華    民    國    97    年    6    月     5     日
                                書記官  陳秀子
附表：
┌──┬──────┬───┬─────────────┐
│編號│扣案物      │數量  │鑑定結果                  │
├──┼──────┼───┼─────────────┤
│1   │改造手槍（含│1枝   │認係改造手槍，由仿BERETTA │
│    │彈匣1 個，管│      │廠92FS型半自動手槍製造之槍│
│    │制編號110206│      │枝，換裝土造金屬槍管而成，│
│    │4160）      │      │擊發功能正常，可供擊發適用│
│    │            │      │子彈使用，認具殺傷力。    │
├──┼──────┼───┼─────────────┤
│2   │改造子彈    │46顆（│認均係口徑9mm 制式子彈，採│
│    │            │其中15│樣15顆試射，均可擊發，認具│
│    │            │顆因鑑│殺傷力。                  │
│    │            │定目的│                          │
│    │            │試射而│                          │
│    │            │滅失  │                          │
└──┴──────┴───┴─────────────┘
附錄本案論罪科刑法條全文：
槍砲彈藥刀械管制條例第8 條
未經許可，製造、販賣或運輸鋼筆槍、瓦斯槍、麻醉槍、獵槍、
空氣槍或第4 條第1 項第1 款所定其他可發射金屬或子彈具有殺
傷力之各式槍砲者，處無期徒刑或5 年以上有期徒刑，併科新臺
幣1 千萬元以下罰金。
未經許可，轉讓、出租或出借前項所列槍枝者，處5 年以上有期
徒刑，併科新臺幣1 千萬元以下罰金。
意圖供自己或他人犯罪之用，而犯前二項之罪者，處無期徒刑或
7 年以上有期徒刑，併科新臺幣1 千萬元以下罰金。
未經許可，持有、寄藏或意圖販賣而陳列第1 項所列槍枝者，處
3 年以上10年以下有期徒刑，併科新臺幣700 萬元以下罰金。
第1項至第3項之未遂犯罰之。
槍砲彈藥刀械管制條例第12條
未經許可，製造、販賣或運輸子彈者，處1 年以上7 年以下有期
徒刑，併科新台幣500 萬元以下罰金。
未經許可，轉讓、出租或出借子彈者，處6 月以上5 年以下有期
徒刑，併科新台幣300 萬元以下罰金。
意圖供自己或他人犯罪之用，而犯前二項之罪者，處3 年以上10
年以下有期徒刑，併科新台幣700 萬元以下罰金。
未經許可，持有、寄藏或意圖販賣而陳列子彈者，處5 年以下有
期徒刑，併科新台幣300 萬元以下罰金。
第1項至第3項之未遂犯罰之。


司法院資訊處製作；財團法人民間司法改革基金會備份。
